---
title: "Area de Estadística"
subtitle: "Departamento de Ciencias Naturales y Matemáticas"  
author: "Pontificia Universidad Javeriana Cali" 
date: '`r Sys.Date()`'
output:
  xaringan::moon_reader:
    seal: true
    css: xaringan-themer.css
    nature:
      slideNumberFormat: "%current%"
      highlightStyle: github
      highlightLines: true
      ratio: 16:9
      countIncrementalSlides: true
---

```{r setup, include=FALSE}
options(htmltools.dir.version = FALSE)
knitr::opts_chunk$set(
  fig.width=9, fig.height=3.5, fig.retina=3,
  out.width = "100%",
  cache = FALSE,
  echo = TRUE,
  message = FALSE, 
  warning = FALSE,
  hiline = TRUE
)


```

```{r xaringan-themer, include=FALSE, warning=FALSE}
library(xaringanthemer)
style_duo_accent(
  primary_color = "#0d3b66",
  secondary_color = "#f4d35e",
  inverse_header_color = "#FFFFFF"
)
```

## Agenda

1. Palabras del director del departamento Dr. Danny Rojas <br/><br/>
2. Información sobre el área - 2022-2 <br/><br/>
3. Espacio de dialogo <br/><br/>
4. Varios
---

### Profesores del área de Estadística 2022-2

| Cátedra                   | Planta                          | Monitores        |
|:--------------------------|:--------------------------------|:-----------------| 
| Alonso Arroy              | Sandra Milena Ramirez           | Juan Camilo Ordoñez      |
| Gerardo  Ramírez          | Isabel Cristina Garcia          | Juan Francisco Botero    |
| José Aldinever Bonilla    |  David Londoño                  | Cristian Andrés Mosquera |
| Delia Ortega              |  Daniel Enrique González        |                  |
| Diego Fernando Mosquera   |                                 |                  |
| Jennyfer  Portilla        |                                 |                  |
| Maria del Carmen Andrade  |                                 |                  |



---

### Cursos pregrado

| Facultad     | Asignatura                   | Grupos           | Programas                |
|:-------------|:-----------------------------|:-----------------|:-------------------------|
| Humanidades  | 300MAE001 Estadística para las Ciencias Sociales | A | Ciencias Políticas  |
|              | 300MAE002 Estadística I      | A, B              | Psicología              |
|              | 300MAE003 Estadística II     | A                 | Psicología              | 
|Ciencias Económicas y Administrativas| 300MAE018 Estadística para la toma de decisiones | B, C, ADEA, ADED, ADEX | Administación de Empresas |
|                                     |                                                  |                        | Negocios Internacionales  |
|                                     |                                                  |                        | Mercadeo                  |
|                                     |                                                  |                        | Finanzas                  |


---

### Cursos pregrado

| Facultad     | Asignatura                   | Grupos           | Programas                |
|:-------------|:-----------------------------|:-----------------|:-------------------------|
| Ingeniería y Ciencias  | 300MAE005 Probabilidad y Estadística   | A, B, C, E           |  Ingeniería Civil       |
|                        |                                        |                      |  Ingeniería de Sistemas |
|                        |                                        |                      |  Ingeniería Electrónica |
|                        |                                        |                      |  Ingeniería Mecánica    |
|                        |                                        |                      |  Ingeniería Biomédica   |
|                        |                                        |                      |  Biología               |
|                        |                                        |                      |                         |
|                        | 300MAE013 Teoría de Probabilidades     | A, B                 |  Ingeniería Industrial  |
|                        | 300MAE014 Estadística Aplicada         | A,B                  |  Matemáticas Apliadas   |
|                        |                                        |                      |  Economía               |
|                        | 

---
### Cursos pregrado

| Facultad     | Asignatura                   | Grupos           | Programas                |
|:-------------|:-----------------------------|:-----------------|:-------------------------|
| Ingeniería y Ciencias  | 300MAE011 Estadística Avanzada | A    | Matemáticas Aplicadas    |
|                        | 300MAE012 Bioestadística       | A    | Biología                 |

---
### Cursos posgrado

| Facultad     | Asignatura                   | Grupos           | Programas                |
|:-------------|:-----------------------------|:-----------------|:-------------------------|
| Ingeniería y Ciencias  | Nivelatorio de Estadística   | A               | Maestría en Ciencia de Datos |
|                        | 400MAE009 Métodos y Simulación Estadística | A,B          |  |
|                        | 400MAE007 Modelos Estadísticos para la toma de decisiones | A,B |  |
|                        | 400MAE015 Análisis Probabilístico y Estadístico         | A | Doctorado en Ingeniería      |
|                        |                                                         |                              |

Direcciones de proyectos de grado Maestría en Ciencia de Datos : 14 a cargo de profesores del área

---

### Investigación

* Semillero de Métodos Numéricos en ecuaciones diferenciales estocásticas  

<br/><br/>

### Consultoría 

* 
---
class: center, middle

# Gracias


